【裁判字號】    96,上訴,4103
【裁判日期】    970130
【裁判案由】    違反槍砲彈藥刀械管制條例
【裁判全文】
臺灣高等法院刑事判決                96年度上訴字第4103號
上  訴  人
即  被  告  乙○○
                    現於臺灣臺北看守所
選任辯護人  徐建弘律師
上列上訴人因違反槍砲彈藥刀械管制條例案件，不服臺灣桃園地
方法院九十六年度訴字第六一九號，中華民國九十六年七月十九
日第一審判決（起訴案號：臺灣桃園地方法院檢察署九十六年度
偵字第一八０三號），提起上訴，本院判決如下：
    主  文
上訴駁回。
    事  實
一、乙○○於民國（下同）九十五年十一月中旬某日某時許，在
    苗栗縣頭份鎮後庄地區某運動公園內，明知其友人陳文傑（
    陳文傑部分，由台灣苗栗地方法院另案審理、判決）所寄託
    藏匿之以色列IMI廠製九四一FBL型，口徑九MM（9×19）之
    制式半自動手槍一支（含彈匣一個）（槍枝管制編號：0000
    000000號）、具有殺傷力之制式子彈一顆（口徑九MM 制式
    子彈）、土造子彈二顆（均具直徑約八點八MM金屬彈頭），
    分屬槍砲彈藥刀械管制條例管制之槍、彈，非經中央主管機
    關許可，不得持有、寄藏，竟基於未經許可寄藏制式手槍及
    子彈之犯意，同時收受上開具有殺傷力之制式半自動手槍一
    支（含彈匣一個）、具有殺傷力之制式子彈一顆、土造子彈
    二顆，旋即帶回其位於苗栗縣竹南鎮港漧里五鄰四七號住處
    藏放，而自斯時起，至九十六年一月十一日二十時許止，未
    經許可寄藏之。
二、嗣因陳文傑於九十六年一月九日二十時許，因另犯持有槍、
    彈犯行為警查獲，而有意將上開寄藏予乙○○之槍、彈交出
    予警方，遂於九十六年一月十一日某時許，電話聯絡友人馮
    明俊，商請馮明俊轉知乙○○將上開槍、彈帶往台北縣中和
    市烘爐地某土地公廟藏放後，再將藏放之詳細位置告知，以
    便陳文傑帶同員警查扣該槍、彈；馮明俊旋即於同日十六、
    十七時許，在苗栗縣竹南市某花店前，與乙○○會面並告知
    上情，乙○○應允後，遂於同日十七時許，攜帶上開槍、彈
    ，搭車北上；然於車行途中，因臨時改變心意，而半途下車
    ，並於同日十九時許，在台北縣鶯歌鎮○○路附近，攜帶上
    開槍、彈，改搭乘不知情之黃國賢所駕駛車牌號碼：881-NH
     號計程車，欲折返苗栗縣竹南地區，嗣於同日二十時許，
    車行至桃園縣龍潭鄉○○○○道三號高速公路南下七十二公
    里處時，因該計程車某車燈不亮，為員警攔檢，在上開計程
    車副駕駛座下方，扣得上開制式半自動手槍一支（含彈匣一
    個）、具有殺傷力之制式子彈一顆、土造子彈二顆，查悉上
    情；上開扣案具殺傷力之制式子彈一顆經鑑定試射；土造子
    彈二顆，經採樣一顆鑑定試射。
三、案經內政部警政署國道公路警察局第六警察隊報由台灣桃園
    地方法院檢察署檢察官偵查起訴。
    理  由
甲、程序部分：
一、被告乙○○於原審準備程序及審理時供述略以：「我之所以
    在警詢時陳稱上開槍、彈，是陳文傑交給我保管等情，是因
    為我在警詢之前，警察有先跟我說『不傑』（即指陳文傑）
    的事，他都知道，要老實說，我先說該槍不是陳文傑交給我
    保管，而是我接獲某員警通知要去取槍交給員警，但我怎麼
    說該警察都不相信，後來警察自己先打好筆錄，叫我照著筆
    錄念，才開始錄音。」云云，被告在本院審理時提出答辯狀
    ，請求勘驗九十六年一月十二日零時三十七分至五十分之警
    訊筆錄錄音帶，欲證明其在警訊之自白，非出於被告自由意
    識所為，且被告係在警員之要求下，按其已製作好之筆錄照
    唸始為警詢筆錄；然查：
（一）本院經將前開警訊錄音光碟交由被告之選任辯護人自行播
      聽結果，除對於前九問題之速度，只用「七分十二秒」太
      短，警察一問，被告馬上回答，其間並無間隔，筆錄復與
      錄音之內容一致，錄音內容就被告對於乘坐之計程車車號
      、馮明俊之手機號碼，被告為何會知之甚詳，以及警方之
      問題有部分乃依據被告之回答衍申而來等有所懷疑外，對
      於警訊筆錄內容與錄音光碟之內容一致，並未表示異議；
      至於被告對於前開錄音光碟內容有疑議部分，或屬警方在
      訊問過程及製作筆錄時之快慢而已，尚非即認為不可能；
      再者，有關被告之是否知悉計程車車號及馮明俊之手機號
      碼，或係在正式訊問、製作筆錄前，警方先已查明知悉而
      告知被告，此亦與筆錄之真正，不相矛盾。至於所指警方
      之問題有些乃依據被告之回答衍申而來乙節，乃警方在調
      查犯罪之訊問過程中正常合理之事，何能因之即認為前開
      警訊筆錄係被告在警員之要求下，按其已製作好之筆錄照
      唸始為警詢筆錄？
（二）證人即查獲本件並負責製作被告上開警詢筆錄之員警丙○
      ○於九十六年七月五日原審審理時證稱：「當天我們是在
      上址執行交通稽查勤務，當時被告乘坐之計程車有一個燈
      不亮，所以遭我們攔下，因而查獲車上有槍、彈，我們查
      獲槍、彈後，就將被告帶回去龍潭分隊，上開警詢筆錄，
      是我負責詢問，紀錄人是甲○○，筆錄是用一問一答方式
      ，並有全程錄音，筆錄中所記載之內容，均是被告由自由
      陳述，被告自己說該槍、彈，是大哥林玉山所有，由陳文
      傑交被告保管，該警詢筆錄沒有事先做好，更不是我們製
      作完成後，才叫被告照念、錄音，我在製作被告警詢筆錄
      前，從未曾聽過陳文傑或林玉山其人。」等語；證人即查
      獲本件並負責製作被告上開警詢筆錄之員警甲○○於九十
      六年七月五日原審審理時亦證稱：「當時我是在上址執行
      勤務，我負責警戒，我們查獲被告持有槍、彈後，就將被
      告帶回去龍潭分隊，上開警詢筆錄，是我負責紀錄，被告
      的陳述都是被告自由意識下的陳述，製作過程是丙○○負
      責詢問，我負責以電腦紀錄，被告先回答，我再紀錄，丙
      ○○詢問前，我僅有先將人別訊問等固定格式的內容做好
      ，但其他有關本案案情的問題，都是丙○○先詢問，我再
      記錄，製作筆錄過程有全程錄音，是一邊做筆錄，一邊錄
      音，我在製作被告警詢筆錄前，不認識陳文傑、林玉山，
      也沒聽過陳文傑、林玉山的名字。」等語；經細繹上開二
      證人所陳，就其二人因何查獲被告及其後製作被告筆錄之
      過程、方式及其二人在此之前均不認識陳文傑、林玉山，
      更未曾聽過陳文傑、林玉山名字等陳述，互核相符，並有
      警詢錄音光碟一片在卷，上開二證人所陳，已堪採信。
（三）被告雖以上情置辯，然被告不但於九十六年一月十二日警
      詢時陳述上開槍、彈，是陳文傑交其保管等情，且於其後
      同日檢察官訊問時、同日原審訊問時，均為同一之陳述，
      而其上開三次所陳述之內容，除均明確陳稱陳文傑交付上
      開槍、彈給其保管外，且對於陳文傑交槍之時間、地點，
      甚至對於該槍、彈，原係陳文傑之大哥林玉山所有，在生
      前交陳文傑保管，以及陳文傑綽號「不傑」、林玉山綽號
      「粗勇」，甚至林玉山業已死亡等細節，均交代明確，前
      後一致；又始終均未陳述有何遭員警刑求、利誘或其他不
      當方式詢問之情形；更從未指出有何員警先製作筆錄，再
      指示其照念錄音之情形，被告於原審準備程序及審理時改
      陳上情，自難採信。
（四）再如前述，員警丙○○、甲○○均是國道公路警察局警察
      隊之員警，當天又是在上開查獲地點，執行一般交通稽查
      勤務，係因被告所搭乘之計程車車燈不亮，而意外查獲本
      案，並非事前即接獲線報而針對被告查緝，自無可能在事
      前，即對本案可能涉案之人員，有所瞭解或接觸，二證人
      所稱均不認識陳文傑、林玉山，在此之前更未曾聽過陳文
      傑、林玉山名字等情，即可採信。而上開槍、彈是綽號「
      粗勇」之林玉山，交綽號「不傑」之陳文傑，及林玉山已
      經死亡等情，業經證人陳文傑於本原審理時陳明，且為被
      告所是認，是若非被告自行陳述此等細節，員警丙○○、
      甲○○何有可能在意外查獲本案時，即知此等與事實相符
      之情節，而事先製作筆錄，請被告照念，被告所辯亦與事
      實不符。上開警詢筆錄，顯係由被告自由陳述後，由員警
      依被告所陳如實記錄無誤，被告於原審準備程序及審理時
      所稱：「我之所以在警詢時說上開槍、彈，是陳文傑交給
      我保管等情，是因為我在警詢前，警察有先跟我說『不傑
      』（即指陳文傑）的事，他都知道，要老實說，我說該槍
      不是陳文傑交給我保管，而是我接獲某員警通知要去取槍
      交給員警，但我怎麼說該警察都不相信，後來警察先自己
      打好筆錄，叫我照著筆錄念，才開始錄音。」云云，難以
      採信。本件被告於警詢時，既已依刑事訴訟法第一百條之
      一之規定，全程錄音，警詢筆錄又非出於不正方法所取得
      ，而係被告任意性所為之陳述，自有證據能力。
二、按「被告以外之人於偵查中向檢察官所為之陳述，除顯有不
    可信之情況外，得為證據」；「除前三條之情形外，下列文
    書亦得為證據：(一)除顯有不可信之情況外，公務員職務上製
    作之紀錄文書、證明文書；(二)除顯有不可信之情況外，從事
    業務之人於業務上或通常業務過程所須製作之紀錄文書、證
    明文書；(三)除前二款之情形外，其他於可信之特別情況下所
    製作之文書」，此經刑事訴訟法第一百五十九條之一第二項
    、第一百五十九條之四分別定有明文。查：本件證人陳文傑
    於九十六年三月五日本案檢察官訊問時證述、證人馮明俊於
    九十六年三月五日本案檢察官訊問時證述，均係陳述其己身
    所經歷之事，且均已依法具結後為陳述（結文分別附於臺灣
    桃園地方法院檢察署九十六年度偵字第一八○三號卷第六十
    六、六十七頁，被告選任辯護人於本院準備程序中所陳證人
    陳文傑、馮明俊未經令具結一節，顯然有誤），其二人訊問
    又均係以一問一答之方式，過程並均全程錄影，有錄影光碟
    在卷；而內政部警政署刑事警察局九十六年二月十三日刑鑑
    字第Ｚ000000000號槍彈鑑定書、內政部警政署刑
    事警察局九十六年五月十八日刑鑑字第Ｚ○○○○○○○○
    ○號函、陳文傑門號0000000000行動電話、乙○○門號0000
    000000行動電話雙向通聯紀錄各一份，分別是公務員職務上
    製作之紀錄文書、證明文書或從事業務之人於業務上或通常
    業務過程所須製作之紀錄文書、證明文書，以上又均無顯不
    可信之狀況；再經本院依被告選任辯護人之聲請就上開槍、
    彈鑑定之過程及鑑定人員資格等函詢內政部警政署刑事警察
    局，該局函覆稱扣案制式槍枝及子彈之殺傷力認定，係由鑑
    定人員親將子彈裝填槍枝實際試射所得結果，並未使用其他
    機器設備等情，亦有該局九十六年五月四日刑鑑字第Ｚ○○
    ○○○○○○○五號函及所附鑑定人員之履歷資料各一份，
    依上規定，以上人證、書證，均有證據能力，得為證據。
乙、實體部分：
一、訊據上訴人即被告乙○○，於警詢、檢察官訊問、原審及本
    院審理時，對於其有於上開時、地，攜帶上開制式手槍一支
    （含彈匣一個）、子彈三顆，搭乘上開計程車，欲折返新竹
    縣竹南地區，而於車行至上開地點時，因該計程車為警攔檢
    ，而在該車副駕駛座下方，查獲其所攜帶之該等槍、彈等情
    ，坦承不諱，然矢口否認有何持有、寄藏手槍、子彈之犯行
    ，在原審辯稱：「上開槍、彈，不是陳文傑交我保管，我也
    從未去過台北縣中和市烘爐地拿過該槍、彈，我是於九十六
    年一月十一日下午某時許，經馮明俊通知陳文傑要交槍予警
    方，請我前往台北縣某處，等候某人交槍給我後，由我轉交
    警方，後來我依約前往該約定地點，即由一個我不認識的人
    ，將該槍、彈交給我，但我取得槍、彈後，發現已過約定交
    槍時間，所以我就攜帶該槍、彈，搭車欲前往竹南分局報繳
    ，然在車行途中為警查獲，所以我並沒有寄藏該槍、彈，也
    沒有持有該槍、彈之犯意。」云云；其在本院審理時復辯稱
    ：「是我持有，我當天是幫陳文傑把槍彈要交給警方，被警
    察攔截，當天是一個不認識的人在台北縣鶯歌北國之春拿槍
    彈給我，要我拿到竹南交給警方，我的朋友陳文傑被警察抓
    到，他與警察達成協議，要我把槍拿去交給警方。」、「陳
    文傑就取槍地點所言不實在，不是在中和烘爐地，陳文傑不
    知如何告訴馮明俊，馮明俊告訴我陳文傑出事，要我拿槍到
    烘爐地放，他會帶警察去烘爐地拿，並不是要我交給警方，
    但是當天我拿到槍的時候，已經超過他們要求放槍的時間，
    我就把槍拿回去，要交給偵辦陳文傑的警察。」、「我不是
    受陳文傑之託藏放槍彈，我到北國之春拿到槍，已經超過警
    方取槍的時間，所以我才想把槍拿給查獲陳文傑的警察，馮
    明俊告訴我到北國之春取槍，有一個不知名的人把槍交給我
    ，我不認識他，他也不認識我，因為陳文傑他們的關係，他
    才把槍交給我，是馮明俊告訴我到那邊取槍，交槍給我的人
    沒有說什麼，我也沒有跟陳文傑聯絡，馮明俊要我取到槍後
    拿到烘爐地那邊去放，後來因為超過時間，所以沒有拿去烘
    爐地放，當時陳文傑被借提出來在竹南分局，我在晚上七點
    多在北國之春拿到槍，我拿到槍後直接搭計程車要到竹南分
    局，我是下午五點多從竹南搭車到鶯歌北國之春取槍。」云
    云；被告之選任辯護人徐律師為被告辯護稱：「被告自白與
    陳文傑、證人等陳述有差異，被告下午五點多從竹南往北晚
    上七點左右到鶯歌北國之春，後來這支槍枝經鑑定與陳文傑
    槍擊案件無關，且被告在警方詢問時，證人甲○○曾說先把
    問題打好，再由被告依照警察打好的筆錄陳述，被告的警訊
    筆錄沒有證據能力，且本件被告持有槍枝也不是陳文傑交給
    他的。被告被查獲當天才由竹南北上台北鶯歌取槍，因為時
    間太晚才往南折返準備交給竹南警方，並非如原審判決所認
    定，原審認定有誤，被告只是單純想幫朋友把槍枝交給警方
    ，被告沒有持有或寄藏槍枝的認識，請為無罪判決。」等詞
    。
二、本院查：
（一）本件扣案之槍、彈，經送內政部警政署刑事警察局鑑定，
      鑑定結果為：「送鑑手槍壹枝（槍枝管制編號00000000
      00），認係以色列IMI廠製九四一FBL型口徑九MM（9×19
      ）之制式半自動手槍，槍號已磨滅，雖以電解腐蝕法顯現
      ，因磨滅過深，無法重現，槍管內具陸條右旋來復線，機
      械性能正常，可擊發同口徑制式子彈，認具殺傷力；送
      鑑子彈三顆：一顆（試射一顆），認係口徑九MM制式子彈
      ，認具殺傷力；二顆，認均係土造子彈（具直徑約八點八
      MM之金屬彈頭），採樣一顆試射，可擊發，認具殺傷力。
      」等情，有扣案之手槍一支（含彈匣一個）（槍枝管制編
      號：0000000000號）、子彈三顆在案，及內政部警政署刑
      事警察局九十六年二月十三日刑鑑字第Ｚ0000000
      00號槍彈鑑定書一份在卷可證。
（二）又被告於九十六年一月十二日警詢時供稱：「為警扣案之
      手槍一把、彈匣一個、子彈三顆，是前已死亡綽號『粗勇
      』（台語）之林玉山，前交綽號『不結』（台語）之友人
      陳文傑保管後，由陳文傑於九十五年十一月中旬某日，在
      苗栗縣頭份鎮運動公園內，轉交我保管，我收到後，一直
      將該槍、彈放在我住處，一直到九十五年十一月十一日，
      我朋友馮明俊通知我警方要取該槍、彈，叫我將該槍、彈
      帶往台北縣中和市某處丟棄後，再將棄置地點告知馮明俊
      ，再由馮明俊告知警方棄置地點，所以當天我從住處搭計
      程車攜帶該槍、彈，欲前往台北縣中和市，但途中因為我
      怕槍枝丟棄後不見，警方又找我要，所以我改變主意，先
      前往台北縣鶯歌鎮後，於同日十九時許，在台北縣鶯歌鎮
      ○○路搭乘上開計程車，欲將該槍、彈，帶回苗栗縣竹南
      ，然於同日二十時許，車行至國道三號高速公路南下七二
      公里處時，為警攔查，而在該車右前乘客座椅下藏放之餅
      乾盒內，查扣該手槍一支、子彈三顆。」等語；於九十六
      年一月十二日檢察官訊問時復供述：「為警查獲之槍、彈
      ，是一個過世的大哥交給陳文傑，陳文傑於九十五年十一
      月中旬，在苗栗頭份後庄拿給我保管，我一直將該槍、彈
      放在住處，直至為警查獲前，因得知陳文傑另案被捕，才
      搭車將該槍、彈帶往台北縣鶯歌鎮，後再搭車行經上址為
      警查獲。」等語；於九十六年一月十二日在原審法院訊問
      時又供述：「為警查獲之槍、彈，是陳文傑的大哥林玉山
      生前交給陳文傑，陳文傑於九十五年十一月中旬某日，在
      苗栗縣頭份鎮後庄的運動公園交給我保管，我收下槍、彈
      後，就拿回上開住處藏放，直至我被查獲當天，馮明俊通
      知我陳文傑因案為警查獲，請我將槍、彈拿去台北縣中和
      某處丟棄，再將丟槍的位置告知，後來我沒有將槍、彈丟
      棄，而於上開時、地為警查獲。」云云。
（三）經審酌被告上開三次自白，均明確供述上開槍、彈，是陳
      文傑於上開時、地，交付給其保管等情，前後一致；且被
      告對於其係於何時、何地取得該槍、彈，取得該槍、彈後
      ，將該槍、彈藏放何處，甚至其後為何攜帶槍、彈外出，
      而遭警查獲之原因、過程，均詳述明確，前後一致；甚至
      對於該槍、彈，原係陳文傑之大哥林玉山所有，由林玉山
      先交付陳文傑保管，再由陳文傑轉交其保管，及陳文傑綽
      號「不傑」（台語）、林玉山綽號「粗勇」（台語），及
      林玉山前已死亡等細節，亦一一交代，前後一致；而被告
      所陳該槍、彈，原係林玉山所有，由林玉山先交付陳文傑
      保管，陳文傑綽號「不傑」、林玉山綽號「粗勇」，及林
      玉山前已死亡等情，均核與陳文傑於九十六年三月五日檢
      察官訊問及原審審理時之證述相符；而被告所稱案發當天
      其因接獲馮明俊通知警方要取該槍、彈，因而將該槍、彈
      攜帶外出等情，除其是接獲馮明俊電話通知或當面告知，
      及告知時是否已約定槍、彈要棄置於「台北縣中和市之烘
      爐地某土地公廟」一節外，亦核與證人陳文傑於九十六年
      三月五日檢察官訊問時證述：「我有通知馮明俊要被告將
      東西（應指槍、彈）交給警方」等語，於九十六年七月五
      日原審審理時證述：「我曾電話通知馮明俊，請馮明俊轉
      知被告說我出事，叫被告把東西交出來」等語，及證人馮
      明俊於九十六年三月五日檢察官訊問時證述：「陳文傑因
      案為警查獲時，有打電話給我，說他出事，要問被告電話
      ，我說要查，陳文傑就要我聯絡被告，告訴被告陳文傑出
      事了，東西要交給警方，我馬上聯絡被告，告知上情」等
      語；於九十六年七月五日原審審理時證述：「陳文傑有打
      電話請我轉告被告陳文傑出事了，要交東西，我隨後將上
      情轉告被告等語相符；再被告所稱為何其攜槍、彈外出後
      ，未依約前往台北縣中和市。」等情，除經被告明確交代
      係因其顧慮藏放槍、彈後，若因故遺失，而員警再找其索
      槍，其將無法交代，遂臨時改變心意，而未依約前往藏放
      ，反而攜帶槍、彈，搭車欲返回苗栗等情外，其餘部分，
      均屬相符。原審審理時復詰之證人陳文傑，其亦證稱：「
      當天我確實有帶同員警前往台北縣中和市烘爐地取槍、彈
      ，但沒有找到」等語，是陳文傑此部分所陳帶同員警取槍
      、彈之台北縣中和市，核與被告上開所稱馮明俊請其將該
      槍、彈帶往之縣市相符，若非陳文傑已知被告將攜槍前往
      該處，怎會帶同員警前往取槍？而被告所稱其改變心意後
      ，係於台北縣鶯歌鎮搭乘上開計程車欲返回住處，而於車
      行途中為警查獲等情，亦經證人黃國賢於原審審理時證述
      其駕駛上開計程車，於該時、地，搭載被告後，於上開時
      、地，為警在該計程車上查獲槍、彈等情；證人丙○○、
      甲○○於原審審理時證述其等查獲被告持有上開槍、彈之
      經過情形等情明確，在在顯示，被告上開自白應可採信。
（四）由上開所述，足見上開被告於九十六年一月十二日警詢、
      同日檢察官訊問及同日本院訊問時之自白，除馮明俊係以
      電話或當面告知上情，及馮明俊當時是否已指出置槍之地
      點為「台北縣中和市之烘爐地某土地公廟」外，均與事實
      相符，足堪採信。
（五）有關被告係經馮明俊，以何方式告知上情，及當時被告是
      否已與馮明俊約定應將上開槍、彈棄置於「台北縣中和市
      之烘爐地某土地公廟」乙節，查：
  、被告雖於九十六年一月十二日檢察官訊問時陳稱：當天我
      是接獲某員警以電話通知上情云云，然被告於九十六年一
      月十二日警詢及同日原審訊問時均稱其係接獲馮明俊通知
      上情等語；證人馮明俊於檢察官訊問及原審審理時復均證
      述：其確曾告知被告要將東西（應指槍、彈）交出予警方
      等情；而證人陳文傑於檢察官訊問及原審審理時亦均證稱
      其有以電話通知馮明俊轉知被告上情；是被告顯係由馮明
      俊通知上情無誤，被告於九十六年一月十二日檢察官訊問
      時所稱係某員警打電話告知上情，應與事實不符，難以採
      信。
  、被告於九十六年一月十二日警詢及同日原審訊問時，及證
      人馮明俊於九十六年三月五日檢察官訊問及原審審理時，
      雖均稱：九十六年一月十一日十五時許，馮明俊係以門號
      0000000000行動電話，撥打被告門號0000000000行動電話
      告知上情云云，然依被告持用之門號0000000000號行動電
      話雙向通聯紀錄顯示，在九十六年一月十一日二十一時之
      前，並無馮明俊持用門號0000000000行動電話，撥打被告
      持用之門號0000000000號行動電話之情形，此有被告持用
      之門號0000000000號行動電話雙向通聯記錄一份在卷，渠
      二人此部分所言，已與事實不符。而被告於九十六年三月
      五日檢察官訊問時曾稱：「九十六年一月十一日十六、十
      七時許，我與馮明俊有碰面，馮明俊當面告知警察要找陳
      文傑犯案之槍、彈」等情；於原審準備程序時亦陳明：「
      當天我與馮明俊係在另一友人蔡杜凱開設位於苗栗縣竹南
      市區內之花店前見面，馮明俊告知陳文傑要交東西」等情
      ，雖被告此時已改稱其未曾受寄藏匿上開槍、彈，然其中
      所稱其於九十六年一月十一日十六、十七時，係與馮明俊
      在苗栗縣竹南市區內蔡杜凱開設之花店前碰面，由馮明俊
      告知上情乙節，除可明確指出碰面之時間、地點外，且所
      稱之與馮明俊碰面之時間，即當天十六、十七時許後，被
      告確實有於同日十七時二十四分二十九秒，以其持用之上
      開門號0000000000行動電話，撥打馮明俊持用之上開門號
      00 00000000號行動電話，而該電話通話時間僅一秒，尚
      不足以約定上情，而其後，即同日十八時十三分十九秒，
      被告另以上開門號手機接聽他人來電時，被告其人已在桃
      園縣八德市境內，亦有前開雙向通聯記錄一份在卷，足認
      被告在同日十七時許，出發北上前，並未經馮明俊以上開
      手機電話通知上情無誤，而被告確係經馮明俊通知上情，
      已如前述，則此部分，自以被告於九十六年三月五日檢察
      官訊問及原審準備程序中所陳其係於九十六年一月十一日
      十六、十七時許，先與馮明俊在上址碰面，經馮明俊告知
      上情後，隨即搭車北上等情，為可採信，被告、馮明俊上
      開所陳馮明俊係以上開行動電話，撥打被告行動電話告知
      上情云云，顯與事實不符，均難採信。
  、證人馮明俊雖於九十六年三月五日檢察官訊問及原審審理
      時曾證稱：「被告為警查獲前，我雖有打電話給被告，但
      除了告知陳文傑被捕之事及陳文傑要被告交出東西給警方
      外，並未指示被告要如何交槍，也沒說要前往何處，將槍
      交給何單位」云云，惟查：
    １、除所稱係打電話通知被告乙節，已與事實不符外，且陳
        文傑既要被告交出東西給警方，怎有可能未一併告知被
        告要在何時、何地，如何交，及要交何單位，受託轉告
        被告之馮明俊，又怎有可能不問明後，告知被告，是證
        人馮明俊上開所陳已與常情有違。
    ２、而被告雖於九十六年一月十二日警詢時供稱：「馮明俊
        通知我警方要取槍，叫我將該槍帶往台北縣中和市某處
        丟棄後，再將棄置地點告知馮明俊，再由馮明俊告知警
        方棄置地點」等情，然詰之證人陳文傑於原審審理時證
        稱：「我於九十六年一月十一日當天晚上，有帶同員警
        前往上開台北縣中和市烘爐地某土地公廟取槍，但找不
        到該槍」等語，是陳文傑當時顯已掌握上開槍、彈當時
        已在「台北縣中和市烘爐地某土地公廟」之訊息，否則
        陳文傑怎有可能帶同員警前往取槍、彈？而被告於九十
        六年三月五日檢察官訊問及原審審理時亦均曾供稱：其
        係經馮明俊通知要將槍、彈，拿到台北縣中和市烘爐地
        某土地公廟等情，雖所稱其取得該槍、彈地點，為台北
        縣鶯歌或三峽乙節，不足採信（此部分詳如後述），然
        所稱要將該槍、彈帶往之地點，正好與陳文傑上開陳述
        其帶警取槍、彈之地點相符，是已足認被告應係於搭車
        北上途中，甚至在此之前，即知其要藏放該槍、彈之位
        置為「台北縣中和市烘爐地某土地公廟」甚明。
    ３、而被告雖於九十六年三月五日檢察官訊問及原審審理時
        亦供稱：其是在搭車北上途中，經馮明俊以電話通知要
        將槍拿到台北縣中和市土地公廟（烘爐地）云云，然依
        上開被告通聯記錄顯示，在九十六年一月十一日二十一
        時之前，並無馮明俊去電被告之情形，雖被告曾於當天
        十七時二十四分二十九秒，曾去電馮明俊，然前後通話
        時間僅一秒，顯然無法於此短時間內，為言詞交談，更
        無法約定交槍、彈之地點，被告所稱經馮明俊以電話通
        知上情云云，亦顯與事實不符。而再依被告上開通聯記
        錄顯示，九十六年一月十一日當天，亦無被告與陳文傑
        互為通聯之情形，被告亦顯非經由陳文傑電話聯絡而知
        「台北縣中和市烘爐地某土地公廟」之丟槍地點。
  、又如前述，被告與馮明俊在上開花店碰面後，即隻身搭計
      程車北上，在此之後，又無馮明俊去電被告，或被告與陳
      文傑聯絡之情形，而被告又確實知道要將槍、彈藏放於「
      台北縣中和市烘爐地某土地公廟」，顯然被告係在與馮明
      俊於上開時、地碰面時，即經馮明俊當面告知藏槍、彈地
      點為「台北縣中和市烘爐地某土地公廟」甚明，被告於九
      十六年一月十二日警詢所稱丟槍後要再告知馮明俊丟槍地
      點，應係指要再告知其在該「台北縣中和市烘爐地某土地
      公廟」實際藏放上開槍、彈之位置，而非指馮明俊僅泛指
      要將槍、彈棄置於台北縣中和市某不特定地點亦明。
（六）被告雖於九十六年一月十二日警詢、檢察官訊問及原審審
      理為上開一致之自白後，又於其後之檢察官訊問及原審審
      理時先後改辯稱：「上開槍、彈，不是陳文傑交我保管，
      我也從未去過台北縣中和市烘爐地拿過該槍、彈，我並沒
      有寄藏該槍、彈，也沒有持有該槍、彈之故意。」云云，
      然查：
  、被告於九十六年三月五日檢察官訊問時係辯稱：「案發當
      天馮明俊告訴我警察要找上開槍、彈，馮明俊指示我前往
      台北縣三峽某廟宇等候取槍交予警方，我於當天十八時許
      ，抵達台北縣三峽鎮『北國之春汽車旅館』旁某廟宇，一
      個我不認識的人，將上開槍、彈交給我，我取得槍、彈後
      ，怕時間來不及，就召喚計程車欲前往苗栗竹南分局將槍
      、彈交給警方，但於車行途中為警查獲。」云云；於九十
      六年七月五日原審審理時係辯稱：「為警查獲當天下午，
      接到馮明俊電話，叫我前往台北縣鶯歌鎮『北國之春』附
      近，拿取某人所交付之槍、彈，我依約前往並取得槍、彈
      後，因時間已過約定交槍、彈之時間，我就搭車南下欲前
      往竹南分局交槍，在路上被臨檢查獲。」云云，其前後所
      陳，有關證人馮明俊指示其前往何處等候取槍、彈乙節，
      雖均稱係在「北國之春」，然對於「北國之春」之所在，
      一稱是台北縣三峽鎮，一稱是台北縣鶯歌鎮，前後不盡相
      符。
  、再者，被告是苗栗人士，並非台北縣人士，怎有可能在所
      謂之『北國之春』在何鄉鎮尚可能混淆之情形下，即依約
      遠自苗栗前往所謂之『北國之春』；而被告於該次檢察官
      訊問及該次原審審理時，均陳明馮明俊指示其取得槍、彈
      後，要其將該槍、彈持往台北縣中和市烘爐地某土地公廟
      ，而如前述，被告當天原本在苗栗縣境內，又是住居於苗
      栗竹南，並非台北縣人士，而被告所稱馮明俊等人要其取
      槍、交槍之地點，竟又均是在台北縣境內，若陳文傑、馮
      明俊等人，真要將原在台北縣境內之該槍、彈，持往同縣
      中和市，怎有可能尋求遠在苗栗之被告北上取槍、交槍；
      甚至若真如被告所稱其係於上開時、地，由上開不明人士
      處取得上開槍、彈，顯然在此之前，上開槍、彈已由該「
      不明人士」持有，而該所謂「不明人士」，既願由陳文傑
      、馮明俊等人安排將槍、彈持往該處交付被告，則陳文傑
      、馮明俊等人何不直接指示該不明人士，將該槍、彈持往
      中和烘爐地，甚至就近藏放，再告知陳文傑、馮明俊即可
      ，何有可能先安排遠在苗栗之被告，搭車北上台北縣後，
      再安排該不明人士在台北縣將槍、彈交予被告，再由被告
      持往台北縣中和烘爐地，被告所辯顯然乖離常情甚遠，而
      難以採信；而由此益徵，陳文傑、馮明俊等人之所以會安
      排、指示遠在苗栗之被告將上開槍、彈，持往台北縣中和
      市烘爐地，原因僅有一個，就是當時該槍、彈，係由被告
      受寄藏匿於其位於苗栗之上開住處內，故僅有被告可以交
      出該槍、彈，而不得不做此安排甚明。
（七）被告雖於原審審理時曾辯稱：「我不知道被查獲之槍枝裡
      面有子彈」云云，然被告係於九十五年十一月中旬某日起
      ，即受寄藏匿上開槍、彈，且藏放地點即在其住處，業如
      前述，而直至被告為警查獲前，被告已與該槍、彈朝夕相
      處近二月，怎有可能不知該槍內有子彈，所辯顯與常情相
      違；參以被告於警詢時係稱：「我不知道槍裡子彈有幾顆
      」等語，顯然係指其知槍中有子彈，僅是不知正確之數量
      而已，是被告上開所辯：「我不知道被查獲之槍枝裡面有
      子彈」云云，亦為事後飾之詞，不足為採。
（八）證人陳文傑雖於九十六年三月五日檢察官訊問時證述：「
      上開槍、彈本來就放在台北縣中和市烘爐地土地公廟廁所
      裡，因為只有被告知道槍、彈在土地公廟，所以我電話聯
      絡馮明俊要其轉知被告去烘爐地將槍、彈交給苗栗警方，
      但要交給那個單位我不清楚，我被抓前有跟被告講好出事
      的話要他去中和把槍拿出來，我於九十六年一月十一日被
      借提，晚上十、十一點帶警察去中和拿槍，但是找不到。
      」云云；於九十六年七月五日原審審理時復證稱：「我於
      九十五年十一月二十四日二十一時四十五分許，由我持手
      槍一支、衝鋒槍一支；連金城持二把手槍，前往『儂來買
      檳榔攤』開槍，四把槍都有開槍擊發，犯案後，我將上開
      衝鋒槍及手槍各一支，放在我家附近之舊豬舍，另一支手
      槍丟在南寮漁港附近的橋下，另一支手槍，即上開為警扣
      案之槍、彈，是我與連金城一同前往台北縣中和烘爐地土
      地公廟廁所工具間內藏放，除了與我一同藏槍之連金城外
      ，我沒有跟其他人說過本案為警扣案之上開槍、彈之藏放
      地點，我被查獲當天在警察局時，有打電話給馮明俊，我
      說我在頭份分局，我叫馮明俊打電話給被告說我出事，並
      叫被告把槍拿來竹南交給頭份分局，因為我在前往『儂來
      買檳榔攤』開槍後，有告訴被告槍藏在中和烘爐地土地公
      廟，我沒有跟被告說槍枝來源，後來我就前往大陸地區，
      回台後，我有通知被告若我出事，請他去烘爐地幫我取槍
      ，我只有這樣跟被告說，我沒有畫烘爐地的圖，沒有親自
      帶被告到廁所藏放槍枝的地點，我被查獲並電話馮明俊通
      知被告後，警察問我槍在哪裡，我就帶他們去烘爐地，但
      槍已經被取走，我沒有向警察報告我要打電話給馮明俊，
      我不知道叫人家取槍交警察要先報備，我是把槍丟在烘爐
      地土地公廟廁所進去第一間廁所的沖水槽裡面，我跟被告
      從來沒有一起去過烘爐地廁所。」云云，惟查：
  、證人陳文傑上開證述，除與被告上開於九十六年一月十二
      日警詢、檢察官訊問及原審訊問時所稱：陳文傑有交上開
      槍、彈予其保管，其於案發當天接獲馮明俊通知攜槍、彈
      北上藏放乙節不符外，甚至與被告此後於檢察官訊問及原
      審審理時所捏造之上開馮明俊通知其前往鶯歌或三峽等候
      他人交槍云云，亦不相符；且證人陳文傑既稱上開槍、彈
      ，係其親自藏放，而其通知被告取槍時，其又已遭警查獲
      ，若該槍、彈真是由其藏放於所謂烘爐地土地公廟廁所進
      去第一間廁所內，其若要交槍，顯可自行帶同員警取槍，
      甚至告知員警自取即可，何須再輾轉通知遠在苗栗之被告
      前往取槍、交槍；且既已通知被告取槍、交槍，為何又隨
      於同日自行帶同員警取槍，足見所陳不但前後矛盾，且乖
      離常情甚遠。
  、再者，證人陳文傑所稱上開槍、彈，即是其與連金城於九
      十五年十一月二十四日二十一時四十五分許，持往「儂來
      買檳榔攤」開槍擊發之槍枝，然經原審將本案槍、彈，送
      內政部警政署刑事警察局鑑定，結果送鑑槍枝（槍枝管制
      編號0000000000）試射彈頭、殼經與新竹縣警察局九十五
      年十一月二十七日竹縣警鑑字第095013762 號刑事案件證
      物採驗紀錄表送鑑「濃來買檳榔攤遭槍擊案」彈頭、殼比
      對結果，未發現有相吻合之情形等情，有該局九十六年五
      月十八日刑鑑字第Ｚ000000000號函一份在卷，
      益微證人陳文傑此部分所陳，顯與事實不符。
  、另證人陳文傑證稱：「我沒有跟被告說過槍枝來源」云云
      ，然查，被告為警查獲時可明確陳述該槍、彈之來源，已
      如前述，而被告所陳之槍枝來源，核與陳文傑於原審審理
      時所陳相符，是若非陳文傑將該槍、彈來源告知被告，被
      告何有可能知此情事，是證人陳文傑所稱：「我沒有跟被
      告說過槍枝來源」云云，亦顯與事實不符。而證人陳文傑
      於原審審理時又稱：「除了與我一同藏槍之連金城外，我
      沒有跟其他人說過本案為警扣案之上開槍、彈之藏放地點
      。」云云，嗣又改稱：「我曾告訴被告上開槍、彈藏在中
      和烘爐地土地公廟。」云云；復改稱：「我打電給馮明俊
      請其轉知被告把槍拿來竹南交給頭份分局。」云云，又改
      稱：「我打電給馮明俊請他跟被告講說把東西交回來，被
      告他就知道了。」云云，又稱：「我將上開槍、彈藏放於
      台北縣中和烘爐地土地公廟廁所工具間內。」云云，忽又
      改稱：「其係藏放於同地廁所進去第一間廁所的沖水槽裡
      面」云云，前後所陳雜亂無章，互相矛盾，在在顯示，證
      人陳文傑上開證述，顯屬虛偽陳述，難以採信。
（九）被告攜槍、彈北上之目的，雖係受通知而要將該槍、彈藏
      放於台北縣中和烘爐地土地公廟，再由陳文傑帶同警方起
      出，已如前述，然依被告原訂交出上開槍、彈之方式，係
      先將上開槍、彈藏放於台北縣中和市烘爐地後，再將實際
      藏放槍、彈之位置，轉知馮明俊輾轉告知警方，是被告上
      開所為，僅是單純交出槍、彈，其本人並無出面自首犯罪
      之意已明。而被告雖又稱其後其已改變主意，要將槍帶回
      苗栗竹南交給警察等情，然查：
  、詰之證人即承辦警員丙○○於九十六年七月五日原審審理
      時證述：「我與同仁甲○○、江榮宏等人，於九十六年一
      月十一日二十時許，在國道三號高速公路南下七十二公里
      處，攔檢被告搭乘之計程車，我們先查驗駕駛人證件，旋
      即發現後座坐有被告，我同事江榮宏盤查被告，發現被告
      蠻緊張的，因被告未攜帶證件，遂請被告下車，後來發現
      右前乘客座位底下，有一個塑膠袋，裝有紅色餅乾盒，江
      榮宏先問被告是什麼東西，被告說是餅乾，再問被告為何
      將餅乾放在座位底下，並請被告拿出來，但被告很緊張，
      要拿不拿的樣子，然仍從座位底下拿出該餅乾盒放在座位
      上，江榮宏說能不能看一下，被告說可以，江榮宏拿起該
      餅乾盒，稍微晃一下，發現很重，遂打開該餅乾盒，發現
      是一個工作用的白色手套套著槍身，槍把還露一半，同事
      說有槍，我就控制住被告，並請被告蹲下來，因而查獲被
      告持有上開槍、彈。」等語。證人即承辦警員甲○○於九
      十六年七月五日原審審理時證述：「我與丙○○、江榮宏
      等人，於九十六年一月十一日二十時許，在國道三號高速
      公路南下七十二公里處，攔檢被告搭乘之計程車，當時我
      負責在後方警戒，江榮宏查驗司機證件，發現後座有被告
      ，就直接去查核被告，因被告沒有帶證件，就請被告下車
      ，江榮宏在車上看到一盒東西，就問被告是誰的，被告說
      是他的，又問被告裡面是什麼東西，被告說是餅乾，江榮
      宏請被告把那一盒所謂的餅乾拿出來，江榮宏用手去拿時
      ，發現裡面很重，就問被告裡面是什麼東西，被告就很緊
      張說不出話，接著江榮宏問被告是否可以打開，被告說可
      以，打開之後江榮宏就喊有槍，我就過去抓人。」等語。
  、由上開二證人所陳其二人查獲本案之經過，及於渠等在上
      開車上扣得上開槍、彈前，被告並未主動告知渠等，車上
      有槍、彈等情互核相符，而被告對於其為上開員警查獲持
      有上開槍、彈前，並未告知員警，有將上開槍、彈，藏置
      於上開車上乙節，亦是認之，足見被告於上開時、地，為
      警盤查進而查獲槍、彈前，始終未主動向員警供述其持有
      上開槍、彈，更未主動報繳其持有之該槍、彈，或主動陳
      明有何欲將槍、彈於警方之情事甚明，縱被告真有意將槍
      、彈攜回苗栗交予警方，然因其上開犯行，已先由上開員
      警發覺，亦不符合自首之要件，一併敘明。
（十）被告之選任辯護人雖為被告辯稱：被告供出槍枝來源，且
      被告持有槍枝時間短暫，請依法減輕其刑云云，被告在本
      院審理時復辯稱：「我當天是幫陳文傑把槍彈要交給警方
      ，被警察攔截，當天是一個不認識的人在台北縣鶯歌北國
      之春拿槍彈給我，要我拿到竹南交給警方，我的朋友陳文
      傑被警察抓到，他與警察達成協議，要我把槍拿去交給警
      方。」云云，惟查：
  、依前所述，前開槍彈係陳文傑所寄藏，陳文傑嗣因於九十
      六年一月九日二十時許，因另犯持有槍、彈犯行為警查獲
      ，而有意將上開寄藏予乙○○之槍、彈交出予警方，遂於
      九十六年一月十一日某時許，電話聯絡友人馮明俊，商請
      馮明俊轉知乙○○將上開槍、彈帶往台北縣中和市烘爐地
      某土地公廟藏放後，再將藏放之詳細位置告知，以便陳文
      傑帶同員警查扣該槍、彈，馮明俊旋即於同日十六、十七
      時許，在苗栗縣竹南市某花店前，與乙○○會面並告知上
      情，乙○○遂於同日十七時許，攜帶上開槍、彈，搭車北
      上；然於車行途中，因臨時改變心意，而半途下車，並於
      同日十九時許，在台北縣鶯歌鎮○○路附近，攜帶上開槍
      、彈，改搭乘計程車，欲折返苗栗縣竹南地區，嗣於同日
      二十時許，車行至桃園縣龍潭鄉○○○○道三號高速公路
      南下七十二公里處時，因該計程車某車燈不亮，為員警攔
      檢，在上開計程車副駕駛座下方，扣得上開槍彈等情，已
      如前述。
  、證人即承辦陳文傑違反槍砲彈藥刀械管理條例乙案之竹北
      警察分局警員丁○○在本院審理時（被告聲請交互詰問）
      證稱：「（你借提陳文傑目的為何？）在我們轄區持槍，
      在我們轄區有開槍掃射檳榔攤事件。」、「（根據陳文傑
      案件內容顯示，你們有跟他找槍嗎？）我們承辦案件一定
      要把槍枝取出。」、「（九十六年一月十一日陳文傑在什
      麼時間帶你們去什麼地方找槍？）忘記了，我們有去竹南
      找、新豐那邊撈槍，還有到台北縣中和市停車場。」、「
      （這三個地點何處找到槍？）竹南。」、「（你印象中有
      無到龍潭國道高速公路警察隊那邊協調是否有查獲陳文傑
      的槍？）有去問過。」、「我們要去找槍，陳文傑說槍在
      台北縣，我們漏夜去取槍，我們請刑事局同事先去看，同
      事說沒有看到，陳文傑打電話確定槍是否在那邊，後來確
      定槍枝被國道警察局查獲，我們才去國道警察那邊查詢。
      」、「（你們到國道警察那邊時幾點鐘？）答時間忘記了
      。」、「（白天、下午或晚上？）晚上。」、「（當時是
      否過凌晨十二點？）沒有。」、「（你們與國道警察局查
      詢他們如何回覆？）他們說有查獲槍枝。」、「（你們與
      國道警察局如何查詢？）問他們是否有查獲槍枝，他們說
      有，但要鑑定以後才能確定是否我們要的槍枝。」、「（
      你們有無與他們談陳文傑案件詳細內容？）我們有大概告
      訴他們我們查獲什麼案件，要去取槍，那支槍被他們查獲
      ，我們來確定是否那支槍，但還是要經過鑑定。」云云（
      本院九十七年一月十六日審理筆錄）。
  、證人即苗栗警察分局偵查隊警員戊○○證稱：「（有無參
      與九十六年一月十一日借提陳文傑的偵辦？）大概有，主
      導是刑事警察局，我們只是協同辦案。」、「原先這個案
      件刑事警察局報請苗栗地檢署偵辦，我們要找陳文傑在竹
      北分局轄區犯案的槍枝。」、「（你是否記得當天在何時
      、何處取槍？）我們先去竹南豬寮空屋，當時傍晚六、七
      點，取獲槍枝後先回去分局，我去向檢察官報告，檢察官
      說還有槍枝是否能取出，陳文傑說槍枝放在台北地區，刑
      事警察局派人到陳文傑所講的地方取槍，我沒有與陳文傑
      同一部車，後來我接到同事電話，說陳文傑那把槍枝被國
      道警察局查獲，我們才去那邊查詢。」、「（你描述一下
      到國道警察局那邊查詢情形？）到國道警察局之後，問他
      們是否有查獲一把制式槍枝，國道警察局說有，我們跟他
      們說有可能這把槍枝是陳文傑所說要交出的槍枝，但是否
      是那支槍，要經過鑑定才知道。」、「（你們到國道警察
      局是幾點鐘？）晚上九點到十一點之間。」、「（你們有
      無跟國道警察局那邊談陳文傑案情？）我沒有談到，其他
      人是否有講我沒有聽到。」云云。
  、由前開二位證人之供證，並另參照證人即前開理由（九）
      所述現場查獲被告帶槍彈之警員丙○○、甲○○二人之
      證詞以觀，足見本件被告並無要將槍彈送交警方之意，且
      亦非由其供出該槍彈之來源甚明，自不能依前開條例有關
      供出來源之規定減輕其刑。至被告之選任辯護人雖稱被告
      持有槍枝時間短暫云云，惟查被告係在九十五年十一月中
      旬某日收受上開槍彈，迨九十六年一月十一日二十時許始
      被查獲，期間長達一、二個月之久，何能稱「時間短暫」
      ？
（十一）綜上，被告係於上開時、地，受陳文傑所託而藏匿上開
        槍、彈，直至陳文傑於上開時、地為警查獲後，因陳文
        傑有意將上開寄藏予被告之槍、彈交出予警方，遂透過
        馮明俊聯絡被告將上開槍、彈帶往台北縣中和市烘爐地
        某土地公廟藏放，以便陳文傑帶同員警取槍，然因被告
        攜槍、彈，依約前往約定地點途中，臨時改變心意，而
        未依約前往，在未通知陳文傑、馮明俊之情形下，自行
        於上開時、地，搭車欲返回苗栗縣竹南地區，而於上開
        時、地，為員警攔檢其搭乘之計程車，而在該車上扣得
        前開槍、彈而查獲甚明。本件事證明確，被告犯行洵堪
        認定，應予依法論科。
三、論罪科刑部分：
（一）核被告所為，係犯槍砲彈藥刀械管制條例第七條第四項之
      未經許可寄藏手槍罪、同條例第十二條第四項之未經許可
      寄藏子彈罪。按「寄藏」之受人委託代為保管，其保管本
      身所為之支持有，係寄藏之當然結果，法律上僅就寄藏行
      為為包括之評價，不應另就持有予以論罪（最高法院七十
      四年台上字第三四ＯＯ號判例參考）。公訴人雖認被告係
      犯未經許可持有手槍罪名與未經許可持有子彈罪名，依上
      開說明，被告持有手槍、子彈，係寄藏手槍、子彈之當然
      結果，僅論以寄藏手槍、子彈罪，不另論以持有手槍、子
      彈罪，公訴人起訴罪名雖有未洽，惟起訴法條則無誤，不
      生變更起訴法條問題。公訴人僅就被告九十六年一月間某
      日起至同年月十一日二十時間止之行為起訴，就其餘部分
      雖未起訴，惟該未起訴部分，與已起訴部分為行為之繼續
      ，自為起訴效力所及，應併予審判。被告同時寄藏手槍、
      子彈，係以一行為同時觸犯數罪名，屬想像競合犯，應從
      一重之未經許可寄藏手槍罪罪處斷。
（二）扣案之手槍一把（槍枝管制編號：0000000000號）（含彈
      匣一個）、具有殺傷力之土造子彈一顆，均屬違禁物，依
      刑法第三十八條第一項第一款之規定，宣告沒收。原扣案
      之制式子彈一顆、土造子彈一顆，雖本屬違禁物，惟業於
      送鑑定時經試射，已不具子彈功能，有上引之內政部警政
      署刑事警察局鑑定書一份可證，無庸為沒收之諭知。又未
      扣案用以方便、攜帶及藏放上開槍、彈之塑膠袋、餅乾盒
      、手套各一個，因被告否認為其所有，又查無其他證據證
      明屬被告所有，自不得宣告沒收，併予敘明。
（三）原審援引槍砲彈藥刀械管制條例第七條第四項、第十二條
      第四項，刑法第十一條前段、第五十五條、第四十二條第
      三項前段、第三十八條第一項第一款，並審酌被告並無刑
      事前科，有本院被告前案紀錄表、台灣桃園地方法院檢察
      署刑案資料查註紀錄表各一份在卷可佐，素行尚佳，其本
      案寄藏手槍一枝、制式子彈一顆、土造子彈二顆，危害非
      輕，然未經使用，即為警查獲，寄藏時間約二月，及其他
      一切情狀，而量處有期徒刑伍年肆月，併科罰金新臺幣拾
      伍萬元，罰金如易服勞役，以新台幣壹仟元折算壹日；扣
      案之制式半自動手槍壹支（含彈匣壹個）（槍枝管制編號
      ：000000 0000號）、土造子彈壹顆，均諭知沒收，經核
      其認事用法均無不合，量刑亦稱妥適。本件被告之上訴意
      旨否認犯罪，並指原審量刑過重，均難認為有理由，應予
      駁回。
丙、據上論斷，應依刑事訴訟法第三百六十八條判決如主文。
本案經檢察官李良忠到庭執行職務。
中    華    民    國    97    年    1     月    30    日
                  刑事第一庭審判長法  官  許國宏
                                  法  官  楊貴志
                                  法  官  許增男
以上正本證明與原本無異。
如不服本判決，應於收受送達後十日內向本院提出上訴書狀，其
未敘述上訴之理由者並得於提起上訴後十日內向本院補提理由書
（均須按他造當事人之人數附繕本）。
                                  書記官  葉金發
中    華    民    國    97    年    1     月    30    日
附錄：本案論罪科刑法條全文
槍砲彈藥刀械管制條例第7條
未經許可，製造、販賣或運輸火砲、肩射武器、機關槍、衝鋒槍
、卡柄槍、自動步槍、普通步槍、馬槍、手槍或各類砲彈、炸彈
、爆裂物者，處死刑、無期徒刑或 7 年以上有期徒刑；處徒刑
者，併科新台幣 3 千萬元以下罰金。
未經許可，轉讓、出租或出借前項所列槍砲、彈藥者，處無期徒
刑或 5 年以上有期徒刑，併科新台幣 1 千萬元以下罰金。
意圖供自己或他人犯罪之用，而犯前二項之罪者，處死刑或無期
徒刑；處徒刑者，併科新台幣 5 千萬元以下罰金。
未經許可，持有、寄藏或意圖販賣而陳列第 1 項所列槍砲、彈藥
者，處 5 年以上有期徒刑，併科新台幣 1 千萬元以下罰金。
第 1 項至第 3 項之未遂犯罰之。
槍砲彈藥刀械管制條例第12條
未經許可，製造、販賣或運輸子彈者，處 1 年以上 7 年以下有
期徒刑，併科新台幣 500 萬元以下罰金。
未經許可，轉讓、出租或出借子彈者，處 6 月以上 5 年以下有
期徒刑，併科新台幣 300 萬元以下罰金。
意圖供自己或他人犯罪之用，而犯前二項之罪者，處 3 年以上
10 年以下有期徒刑，併科新台幣 700 萬元以下罰金。
未經許可，持有、寄藏或意圖販賣而陳列子彈者，處 5 年以下有
期徒刑，併科新台幣 300 萬元以下罰金。
第 1 項至第 3 項之未遂犯罰之。


司法院資訊處製作；財團法人民間司法改革基金會備份。
